【裁判字號】    98,上更(一),219
【裁判日期】    991026
【裁判案由】    違反毒品危害防制條例
【裁判全文】
臺灣高等法院臺中分院刑事判決     98年度上更(一)字第219號
上  訴  人
即  被  告  庚○○
指定辯護人  本院公設辯護人 辛○○
上  訴  人
即  被  告  甲○○
選任辯護人  袁烈輝律師
上列上訴人因違反毒品危害防制條例案件，不服臺灣彰化地方法
院97年度訴字第2006號中華民國97年11月21日第一審判決（起訴
案號：臺灣彰化地方法院檢察署97年度偵字第5255、5256、5386
號，移送併辦案號：同署97年度偵字第6028、6029號），提起上
訴，判決後，經最高法院發回更審，本院判決如下：
    主    文
原判決撤銷。
庚○○犯如附表壹編號一至四所示之罪，各處如附表壹編號一至
四所示之刑，主刑部分應執行有期徒刑貳拾年。
甲○○犯如附表壹編號五至六所示之罪，各處如附表壹編號五至
六所示之刑，主刑部分各應執行有期徒刑拾玖年。
    犯罪事實
一、庚○○（綽號「阿忠」、「排骨」）前因施用第一級毒品、
    第二級毒品案件，經臺灣彰化地方法院以九十四年度訴字第
    二○八一號分別判處有期徒刑一年一月、五月，應執行有期
    徒刑一年四月確定，嗣經臺灣彰化地方法院以九十六年度聲
    減字第三二四號裁定分別減為有期徒刑六月又十五日、二月
    又十五日，應執行有期徒刑八月確定，於民國九十六年七月
    十六日執行完畢。甲○○（綽號「水蛙」）前因施用第一級
    毒品、第二級毒品案件，經臺灣彰化地方法院以九十四年度
    訴字第一○九七號分別判處有期徒刑十月、四月，應執行有
    期徒刑一年確定，於九十五年十一月二日執行完畢。
二、詎庚○○、甲○○仍不知警惕，均明知海洛因為毒品危害防
    制條例第二條第二項第一款所列管之第一級毒品，不得非法
    販賣或持有，庚○○竟意圖營利，於欲購買毒品者撥打庚○○所持用門號0000000000號行動電話，與庚○○
    聯繫，並議妥購買第一級毒品海洛因之數量、金額、時間、
    地點後，分別於附表壹編號一至四所示時間、地點，以各該
    附表所示金額，販賣第一級毒品海洛因予丙○○等人，並收
    取其價金。甲○○亦意圖營利，於欲購買毒品者撥打甲○○
    所持用門號0000000000號行動電話，與甲○○聯
    繫，並議妥購買第一級毒品海洛因之數量、金額、時間、地
    點後，分別於附表壹編號五至六所示時間、地點，以各該附
    表所示金額，販賣第一級毒品海洛因予戊○○等人，並收取
    其價金（附表壹所示之購買毒品者，所涉持有、施用第一級
    毒品部分，均經檢察官另案偵辦）。
三、嗣經警於九十七年六月二日上午七時五十分許，持臺灣彰化
    地方法院核發之搜索票，至彰化縣員林鎮○○街一○六巷六
    九號甲○○住處搜索，當場查獲甲○○，並扣得供其販賣第
    一級毒品所用如附表貳編號一、二所示之物；於同日上午八
    時許，持臺灣彰化地方法院核發之搜索票，至彰化縣員林鎮
    ○○路一○三巷六八號庚○○居所搜索，當場查獲庚○○，
    並扣得欲供販賣而未及販出如附表貳編號三所示之毒品海洛
    因，及庚○○所有供其販賣第一級毒品所用如附表貳編號四
    至七所示之外包裝袋、夾鏈袋、行動電話手機，及楊仁傑所
    有而供庚○○上開行動電手機使用之行動電話門號SIM卡，
    而查悉上情。
三、案經彰化縣警察局移送臺灣彰化地方法院檢察署檢察官偵查
    起訴暨移送併案審理。
    理  由
壹、證據能力部分：
一、按被告以外之人於審判外之言詞或書面陳述，除法律有規定
    者外，不得作為證據；又被告以外之人於偵查中向檢察官所
    為之陳述，除顯有不可信之情況者外，得為證據，刑事訴訟
    法第一百五十九條第一項、第一百五十九條之一第二項分別
    定有明文。是該未經被告詰問之被告以外之人於偵查中向檢
    察官所為之陳述，除顯有不可信之情況者外，係屬有證據能
    力，但為未經完足調查之證據。當事人對於詰問權既有處分
    之權能，則此項詰問權之欠缺，非不得於審判中由被告行使
    以補正，而完足為經合法調查之證據，最高法院九十六年度
    台上字第一八七○號判決意旨可資參照。又被告以外之人於
    審判外之陳述，雖不符前四條之規定，而經當事人於審判程
    序同意作為證據，法院審酌該言詞陳述或書面陳述作成時之
    情況，認為適當者，亦得為證據。當事人、代理人或辯護人
    於法院調查證據時，知有第一百五十九條第一項不得為證據
    之情形，而未於言詞辯論終結前聲明異議者，視為有前項之
    同意，刑事訴訟法第一百五十九條之五亦定有明文。經查：
  (一)被告庚○○部分：
  1.證人即共同被告甲○○、購買毒品者戊○○、丙○○、乙○○、己○○、黃豐裕於偵查中向檢察官所為證述，雖係被告
    庚○○以外之人於審判外之言詞陳述，為傳聞證據，然其等
    於偵查中向檢察官所為證述，既經具結（他字卷第一一一、
    一一七、、一五四、一五八、一六二、一七七頁，偵字第五
    二五六號卷第十一頁，偵字第五三八六號卷第七、二四、三
    七頁），復經原審及本院傳喚上開證人到庭，於被告、辯護
    人在場時當庭應訊行交互詰問，以供被告、辯護人行使在場
    權、對質權、詰問權及詢問權，用以確保被告之反對詰問權
    ，則被告之反對詰問權已經確保，上開證人於偵查中之結證
    供述，已補正為完足之證據，且本院審酌該等言詞陳述係由
    證人出於自由意識而陳述，並無其他證據足認該等陳述有何
    顯不可信之情事等一切情況，依刑事訴訟法第一百五十九條
    之一第二項規定，認上開證人於偵訊中之證述，得採為認定
    本件犯罪事實所憑之證據。被告之辯護人主張：證人即共同
    被告甲○○、證人丙○○、己○○、乙○○於偵訊時之證述
    ，未經被告及辯護人於審判中依證人具結程序詰問，無證據
    能力一節，自難採取。至於證人丙○○於本院審理中雖稱伊
    因在警局遭半恐嚇趕快講一講，所以在檢察官偵訊時就照警
    詢之陳述繼續說云云（見本院更(一)卷(二)第有頁反面），惟其
    在原審行交互詰問時，經檢察官訊以：在警偵訊時有無被不
    當取供?證人丙○○已明確供稱：沒有，都是出於自由意思
    等語（見原審卷二第一五五頁反面），則其此部分所述，亦
    不足為被告有利之證據。
  2.證人戊○○、黃豐裕於警詢時之證述，雖係被告庚○○以外
    之人於審判外之言詞陳述，為傳聞證據，然被告庚○○及其
    辯護人於原審準備程序既均不爭執該等證據能力（原審卷一
    第九○、九六頁），且經原審及本院於審理時當庭直接提示
    而為合法之調查，被告庚○○及其辯護人均未於言詞辯論終
    結前聲明異議，本院復審酌該等言詞陳述係由證人出於自由
    意識而陳述，並無非法取證之情況，依刑事訴訟法第一百五
    十九條之五之規定，認上開證人於警詢時之證述，應得採為
    認定本件犯罪事實所憑之證據。
  3.證人即共同被告甲○○、證人丙○○、乙○○、己○○於警
    詢時之證述，因屬被告庚○○以外之人於審判外之言詞陳述
    ，且經辯護人於原審及本院主張不得作為證據，復無刑事訴
    訟法第一百五十九條之二、第一百五十九條之三、第一百九
    十五條之五所定之例外情形，依同法第一百五十九條第一項
    規定，自無證據能力。
  (二)被告甲○○部分：
  1.證人即共同被告庚○○、證人戊○○、丙○○、乙○○、己○○、黃豐裕於偵查中向檢察官所為證述，雖係被告甲○○
    以外之人於審判外之言詞陳述，為傳聞證據，然其等於偵查
    中向檢察官所為證述，既經具結（他字卷第一一一、一一七
    、、一五四、一五八、一六二、一七七頁，偵字第五二五五
    號卷第十三頁，偵字第五三八六號卷第十一、二四、三七頁
    ），復經原審依被告甲○○聲請傳喚上開證人戊○○、證人
    黃豐裕到庭，於被告、辯護人在場時當庭應訊行交互詰問，
    其餘證人被告甲○○雖本於其處分權之行使而未聲請傳訊，
    惟亦經原審法院傳訊到庭，可供被告、辯護人行使在場權、
    對質權、詰問權及詢問權，用以確保被告之反對詰問權，則
    被告之反對詰問權已經確保，上開證人於偵查中之結證供述
    ，已補正為完足之證據，且本院審酌該等言詞陳述係由證人
    出於自由意識而陳述，又無其他證據足認該等陳述有何顯不
    可信之情事等一切情況，依刑事訴訟法第一百五十九條之一
    第二項規定，認上開證人於偵訊中之證述，得採為認定
    本件犯罪事實所憑之證據。
  2.證人即共同被告庚○○、證人丙○○、乙○○、己○○於警
    詢時之證述，雖係被告甲○○以外之人於審判外之言詞陳述
    ，為傳聞證據，然被告甲○○及其辯護人於原審及本院不爭
    執該等證據能力，且經原審及本院於審理時當庭直接提示而
    為合法之調查，被告甲○○及其辯護人均未於言詞辯論終結
    前聲明異議，本院復審酌該等言詞陳述係由證人出於自由意
    識而陳述，並無非法取證之情況，依刑事訴訟法第一百五十
    九條之五之規定，認上開證人於警詢時之證述，應得採為認
    定本件犯罪事實所憑之證據。
  3.證人戊○○、黃豐裕於警詢時之證述，因屬被告甲○○以外
    之人於審判外之言詞陳述，且經辯護人於本院主張不得作為
    證據，復無刑事訴訟法第一百五十九條之二、第一百五十九
    條之三、第一百九十五條之五所定之例外情形，依同法第一
    百五十九條第一項規定，自無證據能力。
二、再按有事實足認被告或犯罪嫌疑人有最輕本刑為三年以上有
    期徒刑之罪嫌，並危害國家安全或社會秩序情節重大，而有
    相當理由可信其通訊內容與本案有關，且不能或難以其他方
    法蒐集或調查證據者，得發通訊監察書。前項通訊監察書，
    偵查中由檢察官依司法警察機關聲請或依職權以書面記載第
    十一條之事項，並敘明理由、檢附相關文件，聲請該管法院
    核發；檢察官受理申請案件，應於二小時內核復。如案情複
    雜，得經檢察長同意延長二小時。法院於接獲檢察官核轉受
    理申請案件，應於二十四小時內核復。審判中由法官依職權
    核發。法官並得於通訊監察書上對執行人員為適當之指示。
    通訊保障及監察法第五條第一項第一款、第二項分別定有明
    文。本件承辦警員對於被告庚○○所持用門號000000
    0000號行動電話、被告甲○○所持用門號000000
    0000號行動電話，實施通訊監察，前經原審法院核准在
    案，此有詳載聲監案號、案由、監察電話、監察對象之通訊
    監察書附卷可參（第三○三一四號警卷第三○、三一頁），
    均係依法所為之通訊監察，且被告二人對於監聽譯文之真正
    性沒有爭執，並稱不須勘驗等語（見本院更(一)卷(二)第44頁反
    面），則該監聽譯文自得為證據。
貳、認定事實之證據及理由：
一、訊據上訴人即被告庚○○（下稱被告庚○○）、上訴人即被
    告甲○○（下稱被告甲○○）固分別坦承確曾交付第一級毒
    品海洛因予丙○○、己○○、乙○○，確曾交付第一級毒品
    海洛因予戊○○、黃豐裕之事實，然均矢口否認有何販賣第
    一級毒品海洛因之犯行，並均辯稱：其等是與丙○○等人合
    資購買海洛因，沒有販賣云云。經查：
  (一)附表壹編號一、二部分，業經證人丙○○於偵訊時證述明確
    （他字卷第一一三至一一六頁），並有丙○○以其所持用門
    號0000000000號行動電話撥打被告庚○○所持用
    門號0000000000號行動電話之通訊監察譯文一份
    （他字卷第九九、一○○頁）、門號0000000000
    號行動電話申設人為丙○○之妹徐志琴之基本資料查詢單一
    紙（原審卷一第一九二頁）在卷可稽。
  (二)附表壹編號三部分，經證人己○○於偵訊時證述明確（他字
    卷第一五五、一五七頁，偵字第五三八六號卷第二二、二三
    頁），並有己○○以其所使用門號（○四）0000000
    號市內電話撥打被告庚○○所持用門號000000000
    0號行動電話之通訊監察譯文一份（偵字第五三八六號卷第
    十九頁）、門號（○四）0000000號市內電話申設人
    為己○○之母陳林城、申裝地址彰化縣溪湖鎮田寮巷五○號
    即為己○○住所之基本資料查詢單一紙（原審卷二第八九頁
    ）在卷可稽，又己○○於上開期間確有施用第一級毒品海洛
    因，亦有臺灣高等法院被告前案紀錄表一份（原審卷一第一
    二三頁）在卷可考。
  (三)附表壹編號四部分，經證人乙○○於偵訊時證述明確（他字
    卷第一五一至一五三頁），並有乙○○以其所持用門號00
    00000000號行動電話撥打被告庚○○所持用門號0
    000000000號行動電話之通訊監察譯文一份（他字
    卷第一四八頁）、門號0000000000號行動電話申
    設人為乙○○之基本資料查詢單一紙（原審卷一第一九二頁
    ）在卷可稽，又乙○○於上開期間確有施用第一級毒品海洛
    因，亦有臺灣高等法院被告前案紀錄表一份（原審卷一第一
    三五頁）在卷可考。
  (四)附表壹編號五部分，經證人戊○○於偵訊時證述明確（他字
    卷第一○七至一一○、一七五、一七六頁），並有戊○○以
    其所持用門號0000000000號行動電話撥打被告甲○○所持用門號0000000000號行動電話之通聯調
    閱查詢單一份（他字卷第十一、十二頁）、門號00000
    00000號行動電話申設人為戊○○之基本資料查詢單一
    紙（原審卷二第十六頁）在卷可稽，又戊○○於上開期間確
    有施用第一級毒品海洛因，亦有臺灣高等法院被告前案紀錄
    表一份（原審卷一第一六○頁）在卷可考。
  (五)附表壹編號六部分，經證人黃豐裕於偵訊時證述明確（他字
    卷第一五九至一六一頁，偵字第五三八六號卷第三四至三六
    頁），並有黃豐裕以其所持用門號0000000000號
    行動電話撥打被告甲○○所持用門號0000000000
    號行動電話之通訊監察譯文一份（偵字第五三八六號卷第三
    一頁）、門號0000000000號行動電話申設人為黃
    豐裕之母黃詹秋枝之基本資料查詢單一紙（原審卷一第一九
    三頁）在卷可稽，又黃豐裕於上開期間確有施用第一級毒品
    海洛因，亦有臺灣高等法院被告前案紀錄表一份（原審卷一
    第一七六頁）在卷可考。
  (六)此外，復有門號0000000000、00000000
    00號行動電話申設人分別如附表貳編號二、七所示之基本
    資料查詢單各一紙（原審卷一第一九○、一九二頁）、南頻
    電信股份有限公司九十七年十月二十日南字資第九七一○二
    ○○○六號函及隨函檢送之申請書各一紙（原審卷二第一○
    一、一○二頁）、門號0000000000、00000
    00000號行動電話通聯紀錄各一份（他字卷第二九至五
    九頁）、門號0000000000、000000000
    0號行動電話通訊監察譯文各一份（第三○三一四號警卷第
    九至十四頁，第三○三一○號警卷第九至十八頁，偵字第五
    三八六號卷第十二至十五頁）、通訊監察錄音光碟十五片、
    搜索現場光碟一片（原審卷證物袋）、搜索現場照片二幀（
    第三○三一四號警卷第二八頁）在卷可稽，以及如附表貳所
    示之物扣案為憑；又扣案如附表貳編號三所示之白粉三包，
    經送法務部調查局鑑驗結果，均含海洛因成分，海洛因淨重
    、外包裝重，如附表貳編號三、四所載，此有法務部調查局
    濫用藥物實驗室九十七年七月十一日調科壹字第○九七二三
    ○三○○一○號鑑定書一紙（原審卷一第六七頁）附卷可考
    。
二、被告庚○○、甲○○雖均辯稱：其等是與丙○○等人合資購
    買海洛因，沒有販賣云云。然被告庚○○、甲○○確有上開
    販賣第一級毒品海洛因之事實，除有上開證據外，另論證如
    下：
  (一)附表壹編號一、二部分，證人丙○○於原審審理時雖翻異前
    詞，改證稱：「（毒品來源？）向白目、西瓜拿的。」「（
    庚○○是否為白目、西瓜？）不是。」「（都是向何人購買
    ？）都是向白目、西瓜購買，是跟庚○○一起去，去的地點
    因為都是晚上去的看不清楚。」「（這二、三次是否曾向庚○○買過？）沒有。」云云（原審卷二第一五五頁）。於本
    院審理中則稱：是與被告庚○○合資向白目的人買的云云（
    本院更(一)卷(二)第八至十頁），然證人丙○○於偵訊時即結證
    稱：「（海洛因的來源是向何人買的？）全部都是拿錢向阿
    忠買的，沒有跟其他人購買。」「（你是否曾經與庚○○合
    資向他人購買毒品？）沒有。」「（與他買賣都是現場即時
    交易，就是一手交錢一手交貨？）是的。」「（庚○○是否
    曾經無償轉讓毒品讓你吸食？）沒有。」等語（他字卷第一
    一五頁）；再參諸卷附丙○○與被告庚○○於九十七年五月
    九日晚上六時五十一分許之通訊監察譯文（他字卷第一○○
    頁）：「Ａ（庚○○）：喂。Ｂ（丙○○）：我要打一圈就
    好了。Ａ：好啦，好啦，我跟你講喔。Ｂ：我現在。Ａ：你
    去大潤發那等我。Ｂ：嘿嘿。Ａ：水溝的對面唷，我到了。
    Ｂ：好啦。」九十七年五月十八日下午四時四十三分許之通
    訊監察譯文（他字卷第九九頁）：「Ａ（庚○○）：喂。Ｂ
    （丙○○）：喂。Ａ：我現在要經過你家，你可以出來了。
    Ｂ：我要打一圈，今天禮拜不方便喔。Ａ：不方便喔。Ｂ：
    七啦。Ａ：好啦，好啦，要過去。Ｂ：好好好。」另證人丙○○於原審審理時亦證稱：「（譯文中所稱打一圈是什麼意
    思？）就是去買海洛因。」等語（原審卷二第一五六頁）；
    可見被告庚○○係於電話中當場與丙○○議妥交易海洛因之
    時間、地點、金額、數量，並未再向他人洽詢購買海洛因之
    相關事宜，顯與合資購買之常情不符，是證人丙○○於原審
    審理時，翻異前詞，顯係迴護被告庚○○之詞，不足採信。
    被告庚○○確有販賣第一級毒品海洛因給丙○○甚明。
  (二)附表壹編號三部分，證人己○○於原審審理時雖翻異前詞，
    改證稱：「（海洛因來源？）都是去電動玩具店找朋友拿。
    」「（有無向在庭被告二人拿過毒品？）沒有，但是有互相
    請。」「（九十七年五月毒品來源？）我不記得。」「（有
    無向被告庚○○拿過？）有時候藥癮發作，向庚○○要，不
    是買賣。」云云（原審卷二第一五二頁）。然證人己○○於
    偵訊時即結證稱：「（海洛因的來源是向何人買的？）全部
    都是拿錢向庚○○購買的。」「（你是否曾經與庚○○合資
    向他人購買毒品？）沒有，都是我向他購買。」「（庚○○
    是否曾經無償轉讓毒品讓你吸食？）沒有。」等語（他字卷
    第一五六頁）、「（買多少錢？）五百元。」「（是否一手
    交錢錢一手交毒品，當場完成交易的？）是的。」「（提示
    五月二十一日之譯文）是在講何事?）在講說我有沒有錢，
    有錢才過去，結果我是有五百元的」等語（偵字第五三八六
    號卷第二三頁）；再參諸卷附己○○與被告庚○○於九十七
    年五月二十一日上午十一時四十三分許之通訊監察譯文（偵
    字第五三八六號卷第十九頁）：「Ｂ（己○○）：喂。Ａ（
    庚○○）：安吶。Ｂ：我過去找你喔。Ａ：嗯。Ｂ：要到那
    裡。Ａ：啊。Ｂ：我到溝邊那裡啦，我騎鐵馬啦。Ａ：啊，
    溝邊喔。Ｂ：嘿啦，我騎到那裡，你再出來。Ａ：怎樣啦，
    要帶來喔。Ｂ：啊。Ａ：要帶喔，你沒有帶，我沒有辦法。
    Ｂ：沒有啦，我跟你講，到了我再跟你講。Ａ：沒有帶，我
    是沒有辦法，我沒有錢。Ｂ：我過去再講。Ａ：隨便你，你
    沒帶，我也沒有辦法，你多跑一趟。Ｂ：啊。Ａ：我先跟你
    聲明，我先跟你講，我有就說可以，不行就是不行喔，隨便
    你要來還是不要來。Ｂ：好啦。」可見被告庚○○係於電話
    中當場與己○○議妥交易海洛因之時間、地點、金額、數量
    ，並未再向他人洽詢購買海洛因之相關事宜，顯與合資購買
    之常情不符，是證人己○○於原審審理時，翻異前詞，顯係
    迴護被告庚○○之詞，不足採信。被告庚○○確有販賣第一
    級毒品海洛因給己○○甚明。又證人己○○雖曾供稱係於九
    十七年五月二十八日向被告庚○○購買海洛因（見他字六三
    四號卷第一五六、一三九頁）；惟其後已陳明「五月二十八
    日」係「五月二十一日」之誤（見偵字第五三八六號卷第十
    七頁、第二十二頁），且有監聽譯譯文可參，自可採信。是
    被告庚○○販賣海洛因給己○○之時間，應係九十七年五月
    二十一日，亦可認定。
  (三)附表壹編號四部分，證人乙○○於原審及本院審理時雖翻異
    前詞，改證稱：「（毒品來源？）有時與朋友合資買。」「
    （向何人購買？）我跟綽號排骨一起去買，排骨即在庭被告
    庚○○，對方我不認識。」云云。然證人乙○○於偵訊時即
    結證稱：「（海洛因的來源是向何人買的？）是拿錢向庚○○購買的。」「（你是否曾經與庚○○合資向他人購買毒品
    ？）沒有。」「（庚○○是否曾經無償轉讓毒品讓你吸食？
    ）沒有。」等語（他字卷第一五二、一五三頁）；再參諸卷
    附乙○○與被告庚○○於九十七年五月九日上午九時一分許
    之通訊監察譯文（他字卷第一四八頁）：「Ａ（庚○○）：
    嗯。Ｂ（乙○○）：喂，你在那裡。Ａ：等一下過去啦。Ｂ
    ：沒啦，我在那個這裡，喂，我在火車頭啦。Ａ：員林唷。
    Ｂ：嘿啊。Ａ：好啊，我等一下過去。Ｂ：喂，我跟你講，
    喂，那個喔。Ａ：好啦。Ｂ：一樣喔，喂，不是那個。Ａ：
    好啦，好啦。Ｂ：四支阿勒。Ａ：不講啦，有啦。Ｂ：好好
    。」可見被告庚○○係於電話中當場與乙○○議妥交易海洛
    因之時間、地點、金額、數量，並未再向他人洽詢購買海洛
    因之相關事宜，顯與合資購買之常情不符，是證人乙○○於
    原審審理時，翻異前詞，顯係迴護被告庚○○、甲○○之詞
    ，不足採信。被告庚○○、甲○○確有販賣第一級毒品海洛
    因給乙○○甚明。
  (四)附表壹編號五部分，證人戊○○於原審審理時雖翻異前詞，
    改證稱：「（九十七年三月你的海洛因從何而來？）我跟甲○○一起去買，共同出錢。」「（是向何人購買？）不知道
    是向何人購買。」「（一起去買的情形如何？）我有出錢，
    甲○○也有出錢，拜託甲○○去買，我大部分都出五百元。
    」「（拿錢麻煩的意思是要向他購買還是合資？）合資。」
    云云（原審卷二第一四六頁）。其於本院上訴審審理時亦同
    迴護被告甲○○而證稱：伊施用的毒品海洛因係伊與甲○○
    一起去買，因我身上不夠錢，所以伊等二人一起出錢，騎機
    車去向別人買，伊沒有單獨向被告甲○○買過毒品云云（本
    院上訴卷第一六五頁）。然證人戊○○於偵訊時即證稱：「
    （海洛因的來源是向何人買的？）全部都是拿錢向水蛙（按
    即甲○○）購買的，阿忠我曾打電話給他，要跟他買，但他
    都叫我找水蛙買。」「（你是否曾經與甲○○或是庚○○合
    資向他人購買毒品？）沒有。」「（他們二人是否曾經無償
    轉讓毒品讓你吸食？）沒有。」等語（他字卷第一○八、一
    ○九頁）。可見證人戊○○於審理時，翻異前詞，顯係迴護
    被告甲○○之詞，不足採信。被告甲○○確有販賣第一級毒
    品海洛因給戊○○甚明。又本件雖無證人戊○○與被告甲○○之電話監聽譯文，惟證人戊○○於97年4月22日12時01分
    許，確有與被告甲○○以電話互相聯絡之事實，為證人戊○○陳明在卷，並有通聯調閱查詢單可參（他字卷第十一頁）
    ，且被告甲○○並不否認與戊○○確有以電話聯絡購買毒品
    之事，僅係辯稱二人共同合資購買而已，尚難因此部分無監
    聽譯文，即認證人戊○○之指述不可採，併為敘明。
  (五)附表壹編號六部分，證人黃豐裕於原審審理時雖翻異前詞，
    改證稱：「（毒品來源？）拜託別人去拿的。」「（別人是
    誰？）我跟甲○○一起去拿，我拜託甲○○，與甲○○一起
    去拿。」「（當時情形是什麼？）我騎摩托車去找甲○○，
    我出五百元，他出五百元，他載我去找他朋友拿。」「（是
    否認識賣毒品的人？）我不認識。」云云（原審卷二第一四
    九頁）。然證人黃豐裕於偵訊時即結證稱：「（海洛因的來
    源是向何人買的？）是向水蛙買的，他就是甲○○，我只有
    跟他買一次成功。」「（是否當場一手交錢一手交貨？）是
    我將錢給甲○○，甲○○再打電話叫他朋友拿毒品過來，他
    再將毒品給我，當時他的朋友也有在場，他的朋友，我不認
    識，他們是用手機聯絡的。」「（你是否曾經與甲○○合資
    向他人購買毒品？）沒有。」「（甲○○是否曾經無償轉讓
    毒品讓你吸食？）沒有。」等語（他字卷第一六○、一六一
    頁）、「（總共幾次在明倫國中交易？）就只有五月十五日
    那一次。」「（這次確實是你自己獨資出一千元去買的？）
    是的。」「（這次買回來是否有跟他一起施用？）沒有。」
    「（是否確定你沒有跟甲○○一起去買毒品回來再分？）確
    定。」等語（偵字第五三八六號卷第三六頁）。此部分並有
    監聽譯文可參，可見證人黃豐裕於原審審理時，翻異前詞，
    顯係迴護被告甲○○之詞，不足採信。被告甲○○確有販賣
    第一級毒品海洛因給黃豐裕甚明。又證人黃豐裕雖曾供稱係
    於九十七年五月二十二日向被告甲○○購買海洛因（見他字
    六三四號卷第一六０頁）；惟其後已陳明「五月二十二日」
    係「五月十五日」之誤（見偵字第五三八六號卷第二九頁、
    第三十四頁），且有監聽譯譯文可參，其所為更正自可採信
    。則被告甲○○販賣海洛因給黃豐裕之時間，係九十七年五
    月十五日，亦可認定。
  (六)至於被告庚○○雖另辯稱：扣案如附表貳編號三所示之三包
    白粉，均為葡萄糖，係供其女兒泡葡萄糖水飲用云云。然扣
    案如附表貳編號三所示之三包白粉確含海洛因成分等情，此
    經法務部調查局鑑驗無訛，業如前述，且該三包白粉由彰化
    縣警察局員警於搜索庚○○居所時扣獲後，亦曾於當日以試
    劑進行初步檢驗，檢驗結果確有海洛因成分，此經證人即參
    與搜索之彰化縣警察局刑警大隊偵三隊員警王玉郎於原審審
    理時，結證明確（原審卷二第一四一頁）。況且，扣案如附
    表貳編號三所示之三包白粉，係與其他扣案物品置放在同一
    個塑膠袋內而為警搜索扣獲一節，亦經證人王玉郎於原審審
    理時，證述無訛（原審卷二第一四二、一四三頁），倘若該
    三包白粉係作為沖泡葡萄糖水，供被告庚○○之女飲用，理
    應與其女之嬰兒用品置放在同一處所，方符常情，豈有竟與
    如附表貳、所示販賣、施用毒品所用之物，置放在同一個
    塑膠袋內之可能。雖被告庚○○於本院上訴審聲請傳訊證人
    即同為承辦本案之員警劉惟生，惟其於本院上訴審之結證：
    依警方的搜索程序，扣案毒品會先簡單的測試是否為毒品，
    本件不是伊測試的，本件實際有無測試扣案毒品，伊沒有印
    象，但依規定都要做，訊問被告庚○○後，伊隔天就送彰化
    地檢贓物庫由彰檢贓物庫送檢驗，因為被告有時會為了脫罪
    ，辯稱是糖，但伊等還是依照正常程序及所搜得的證據移送
    等語（本院上訴卷第一六五頁背面至一六六頁），並無法資
    為被告庚○○有利之認定。被告庚○○上開抗辯，顯然悖於
    常情，並無可採。
  (七)按販賣毒品之所謂販賣行為，係行為人基於營利之目的，而
    販入或賣出毒品而言。販賣毒品者，其主觀上須有營利之意
    圖，且客觀上有販賣之行為，即足構成，至於實際上是否已
    經獲利，則非所問。即於有償讓與他人之初，係基於營利之
    意思，並著手實施，而因故無法高於購入之原價出售，最後
    不得不以原價或低於原價讓與他人時，仍屬販賣行為。必也
    始終無營利之意思，縱以原價或低於原價有償讓與他人，方
    難謂為販賣行為，而僅得以轉讓罪論處（最高法院93年度臺
    上字第165號刑事判決意旨參照）。再販賣海洛因係違法行
    為，非可公然為之，亦無公定價格，容易分裝並增減份量，
    而每次買賣之價量，可能隨時依雙方關係深淺、資力、需求
    量及對行情之認知、來源是否充裕、查緝是否嚴緊、購買者
    被查獲時供述購買對象之可能風險之評估等，而異其標準，
    非可一概而論，從而販賣之利得，除被告就販賣之價量俱臻
    明確供述外，委難察得實情，本件被告庚○○、甲○○均否
    認犯行，致未能得悉其等販入海洛因之價格，然我國政府一
    再宣示反毒決心，施用、販賣海洛因均屬違法行為，此為國
    人所週知，被告庚○○、甲○○與如附表壹所示購買毒品者
    僅係朋友關係，非屬至親，被告庚○○、甲○○當無甘冒重
    典，再按販入價格轉販賣予購買毒品者之理，是被告庚○○
    、甲○○確有營利之意圖及獲利之事實，應堪認定。
三、綜上所述，可見被告庚○○、甲○○上開辯詞，顯係事後卸
    責之詞，均無可採。被告等二人之販賣第一級毒品犯行，均
    足以認定。另被告庚○○雖分別自承其等所施用之毒品海洛
    因係分別向綽號「白目」、「西瓜」所購買等語（第三四○
    七五號警卷第六頁、第三四○七六號警卷第六頁、五二五五
    號偵查卷第九頁、五三八六號偵查卷第四頁、聲羈卷第七、
    九頁），惟並未供稱其等向「白目」、「西瓜」買入毒品係
    自始為販賣之用。徵諸一般吸毒者，常於為自己施用而購入
    毒品後，相互挪賣以應毒癮之發作，並互濟毒品取得之不易
    ；再參以本件被告庚○○、甲○○賣予戊○○、丙○○、乙○○、己○○、黃豐裕等人之毒品數量均極微，且本件亦未
    查獲被告庚○○、甲○○坐擁數量較鉅之毒品，是在事證上
    不足認被告庚○○、甲○○係自始為意圖營利，而向「白目
    」、「西瓜」販入毒品再出售，起訴書所犯法條及原審判決
    之論罪理由部分，就此亦均未論以被告庚○○、甲○○二人
    另有構成意圖營利而販入之販賣毒品罪，併此敘明。
四、論罪部分：
  (一)核被告庚○○、甲○○所為，均係犯毒品危害防制條例第四
    條第一項之販賣第一級毒品罪。被告庚○○、甲○○因販賣
    第一級毒品，而持有該級毒品，其等持有之低度行為，應為
    販賣之高度行為所吸收，不另論罪。
  (二)按九十四年二月二日修正公布、於九十五年七月一日施行之
    刑法，基於刑罰公平原則之考量，杜絕僥倖之犯罪心理，並
    避免易致鼓勵犯罪之誤解，已刪除第五十六條連續犯之規定
    。行為人反覆實行之犯罪行為茍係在刑法修正施行後者，因
    法律之修正已生阻斷連續犯之法律效果，除認應合於接續犯
    、繼續犯、集合犯等實質上一罪關係而以一罪論處外，基於
    一罪一罰之刑罰公平性，自應併合處罰。而刑法上所謂集合
    犯是指立法者所制定之犯罪構成要件中，本就預定有數個同
    種類之行為將反覆實行之犯罪而言，是將各自實現犯罪構成
    要件之多數行為，解釋為集合犯，而論以一罪；是以對於集
    合犯，必須從嚴解釋，以符合立法者之意向。所謂集合犯，
    係指數犯罪構成要件中，本即預定有數個同種類之行為將反
    覆實行，雖其特質為行為含有反覆實行複數行為而評價為包
    括一罪，但並非其所有反覆實行之行為，皆一律認為包括一
    罪，仍須從行為人之主觀犯意，自始係基於概括性，行為之
    時、空上具有密切關係，且依社會通念，認屬包括之一罪為
    合理適當者，始足當之，否則仍應依實質競合予以併合處罰
    。犯罪是否包括一罪之集合犯，客觀上，應斟酌其法律規定
    文字之本來意涵、實現該犯罪目的之必要手段、社會生活經
    驗中該犯罪實行常態及社會通念等；主觀上，則視其是否出
    於行為人之一次決意，並秉持刑罰公平原則，加以判斷（最
    高法院九十六年度臺上字第一一六八、一八五○、三五三一
    、四九六九號判決意旨參照）。被告庚○○、甲○○意圖營
    利而販賣毒品之行為，係為實現牟利之犯罪目的，依吾人之
    生活經驗，其等犯罪之實行，固以反覆、繼續為常態，然其
    等販賣時間長逾一個月，且販賣對象眾多，實難認係出於一
    次犯罪決意；況此類綿延逾一個月，異時、異地且異其對象
    之販賣毒品行為，依社會通念，殊難認以評價為一罪為適當
    ；再者，其等多次販賣毒品，致該毒品氾濫，嚴重危害國人
    身心健康之犯罪結果，評價為集合犯之包括一罪，難謂符合
    法律規範本質，更與刪除連續犯之修法意旨相違，自不得認
    僅成立集合犯之包括一罪。是被告庚○○、甲○○所為多次
    販賣第一級毒品之犯行，均係犯意各別、行為互殊，應予分
    論併罰；公訴意旨認上開販賣第一級毒品之犯行，係屬集合
    犯之包括一罪關係，容有誤會。
  (三)又臺灣彰化地方法院檢察署九十七年度偵字第六○二八、六
    ○二九號移送併案意旨（原審卷一第四六頁），與起訴部分
    係屬同一事實，附予敘明。
  (四)被告庚○○等二人有如犯罪事實欄所載之前案及執行紀錄，
    此有臺灣高等法院被告前案紀錄表各二份在卷可稽，其等於
    受有期徒刑執行完畢後，五年以內故意再犯本件有期徒刑以
    上之各罪，均為累犯，除法定本刑為死刑、無期徒刑部分，
    依法不得加重外，其法定本刑為罰金刑部分，均應依刑法第
    四十七條第一項規定，各加重其刑。
  (五)被告庚○○、甲○○所為販賣第一級毒品之犯行，僅係零星
    之小額交易，未因此獲有鉅額利潤，其惡性與犯罪情節較諸
    大量走私進口或長期販賣毒品之毒販有重大差異，對社會治
    安及國民健康之危害較輕，本院衡諸上情，認其等所為販賣
    第一級毒品之犯行部分，犯罪情狀尚非無可憫恕，縱量處法
    定最低度刑無期徒刑，仍有情輕法重之嫌，爰均依刑法第五
    十九條規定，各酌減其刑，並與前開加重其刑部分，依刑法
    第七十一條第一項規定，先加後減。
五、撤銷改判之理由
    原審以被告被告庚○○、甲○○之罪證明確，予以論罪科刑
    ，固非無見，惟本案並無證據證明被告庚○○就附表壹編號
    五、六所示與被告甲○○有共同販賣行為，亦無證據證明被
    告甲○○就附表壹編號一至四部分與被告庚○○有共同販賣
    行為（理由詳後述），原判決認被告二人就附表壹編號一至
    六部分均應成立共同正犯，與事實不符，被告等二人上訴意
    旨認前開部分係不當，為有理由，應予撤銷改判。
六、科刑部分
  (一)審酌被告庚○○、甲○○因自己均有施用毒品前科，當知毒
    品不僅殘害施用者自身健康，亦會連累其家人，甚或為購買
    毒品鋌而走險者，竟為謀個人私利而販賣毒品，其行為確屬
    不當，惟其販賣毒品之次數、數量均不多、且金額不大，及
    其等之素行、生活狀況、智識程度，暨犯罪後均未能坦承犯
    行等一切情狀，分別量處如主文第二項所示之刑，並各定其
    應執行之刑。
  (二)沒收部分
  1.扣案如附表貳編號三所示之海洛因，為毒品危害防制條例第
    二條第二項第一款所稱之第一級毒品，且為被告庚○○欲供
    販賣而未及販出之物，應依毒品危害防制條例第十八條第一
    項前段規定，沒收銷燬之。
  2.扣案如附表貳編號四、六所示之物，均係被告庚○○所有，
    並供其販賣第一級毒品所用之物，均應依毒品危害防制條例
    第十九條第一項規定，分別宣告沒收。
  3.扣案如附表貳編號五所示之物，係被告庚○○所有、供其販
    賣第一級毒品犯罪預備而尚未使用之物，應依刑法第三十八
    條第一項第二款規定，宣告沒收。
  4.扣案如附表貳編號一所示之行動電話，被告甲○○既否認係
    其所有，並辯稱：該行動電話係其二哥林傳璋或二嫂黎式映
    所有等語（第三○三一○號警卷第二頁，原審卷二第一四六
    頁），復查無其他積極事證足資證明確係被告甲○○所有，
    另扣案如附表貳編號二、七所示之ＳＩＭ卡各一片，其門號
    申設人既非被告庚○○、甲○○，即非屬被告所有之物，均
    不得宣告沒收。
  5.至於扣案如附表所示之物，其中如附表編號十一、十二
    所示之物，被告庚○○既否認係其所有，並辯稱：該二支行
    動電話分別係其配偶及岳母所有等語（原審卷一第九一頁，
    原審卷二第一六四頁），而如附表編號一至十所示之物，
    雖係被告庚○○所有，然被告庚○○既否認係供其等犯本案
    或因本案犯罪所得之物，復查無積極事證足資證明，且均非
    屬違禁物，另如附表編號一至四所示之物，係供被告庚○○施用第一級毒品所用之物，亦經原審法院九十七年度訴字
    第二○七六號判決沒收在案，爰不予宣告沒收，附此敘明。
  6.再按毒品危害防制條例第十九條第一項規定，犯販賣毒品罪
    者，其犯罪所得之財物均沒收之，係採義務沒收主義。故販
    賣毒品所得之對價，不問其中成本若干，利潤多少，均應全
    部諭知沒收，貫徹政府查禁煙毒之決心，以符立法本旨（最
    高法院九十一年度臺上字第二四一九號判決意旨參照）。被
    告庚○○、甲○○因販賣第一級毒品所得之對價，各如附表
    壹所示，雖均未扣案，仍應依上開說明及毒品危害防制條例
    第十九條第一項規定，分別宣告，如全部或一部不能沒收時
    ，以其財產抵償之。
肆、不另為無罪諭知部分：
一、公訴意旨另略以：(一)被告庚○○有與甲○○自九十七年三月
    某日起至同年四月中旬某日止，有販賣第一級毒品海洛因予
    戊○○至少三十次，金額至少五百元；就附表壹編號六部分
    ，有與被告甲○○共同販賣第一級毒品給戊○○。(二)被告甲○○就附表壹編號一至四部分，有與被告庚○○共同販賣第
    一級毒品行為；另除如附表壹編號五所示販賣第一級毒品海
    洛因予戊○○一次外，自九十七年三月某日起至同年四月中
    旬某日止，另有販賣第一級毒品海洛因予戊○○至少二十九
    次，金額至少五百元。因認被告庚○○、甲○○此部分，亦
    涉犯毒品危害防制條例第四條第一項之販賣第一級毒品罪嫌
    。
二、按犯罪事實應依證據認定之，無證據不得認定犯罪事實，又
    不能證明被告犯罪者，應諭知無罪之判決，刑事訴訟法第一
    百五十四條第二項、第三百零一條第一項分別定有明文。而
    事實之認定，應憑證據，如未能發現相當之證據，或證據不
    足以證明，自不能以推測或擬制之方法，以為裁判基礎（最
    高法院四十年臺上字第八六號判例意旨參照）。又認定犯罪
    事實所憑之證據，雖不以直接證據為限，間接證據亦包括在
    內；然而無論直接或間接證據，其為訴訟上之證明，須於通
    常一般之人均不致有所懷疑，而得確信其為真實之程度者，
    始得據為有罪之認定（最高法院七十六年臺上字第四九八六
    號判例意旨參照）。
三、公訴人認定被告庚○○、甲○○另有上開販賣第一級毒品罪
    嫌，無非係以證人丙○○等人之指述為據。惟：
  (一)證人戊○○於偵訊時雖證稱：「（毒品來源？）是向一個綽
    號叫水蛙的成年男子買的，另一個是阿忠，但他仍叫我找水
    蛙買。」「（海洛因的來源是向何人買的？）全部都是拿錢
    向水蛙購買的，阿忠我曾打電話給他要跟他買，但他都叫我
    找水蛙買。」「（你怎麼知道他們有在賣毒品？）他們二人
    我之前就認識，是我出所之後，水蛙就跟我說，他有在賣，
    叫我直接找他就好了，我曾在水蛙那邊遇到阿忠，阿忠是水
    蛙跟我說他那邊也有，但我曾找阿忠，阿忠都叫我直接找水
    蛙拿。」「（他們二人毒品的關係為何？）據我所了解，毒
    品應是阿忠的東西，請水蛙幫忙處理的。」「（你依什麼來
    了解？）因為我去找水蛙，水蛙曾打電話給阿忠要拿毒品，
    叫我在幾分鐘之後再到那邊拿毒品，但交易我都是與水蛙交
    易。」等語（他字卷第一○八頁），依其陳述之內容，顯然
    並無法得其曾與被告庚○○直接交易海洛因之事實，且有關
    知悉被告庚○○有與被告甲○○共同販賣海洛因之事實，或
    稱「阿忠是水蛙跟我說他那邊也有，但我曾找阿忠，阿忠都
    叫我直接找水蛙拿。」或稱「（你依什麼來了解？）因為我
    去找水蛙，水蛙曾打電話給阿忠要拿毒品，叫我在幾分鐘之
    後再到那邊拿毒品」等語，其前後陳述並非一致，且被告庚○○及甲○○均否認有共同販賣海洛因給戊○○之事實，此
    外，復查無其他積極證據足以證明證人戊○○此部分之指述
    係真正，自難憑其前後不一之單一指述，即認定被告庚○○
    有販賣海洛因給戊○○，其此部分犯罪自屬不能證明。又依
    證人黃豐裕於警詢及偵查中之陳述，均未提及被告庚○○有
    共同販賣海洛因給黃豐裕之事實，且被告肅明忠及甲○○亦
    均否認此部分事實，卷內亦無其他積極證據足以證明此部分
    事實，則被告肅明忠此部分犯罪自屬不能證明。
  (二)證人丙○○及乙○○於警詢中均證稱：「除了向庚○○購買
    毒品外，沒有其他毒品來源」（他字卷第九十六頁、第一四
    五頁），已明確陳述其並無向甲○○購買毒品行為。證人己○○於偵訊時雖證稱：「（毒品來源？）是向綽號叫排骨買
    的，水蛙是幫忙我聯絡排骨之人，有時候我打排骨的手機會
    打不通。」等語（他字卷第一五五頁）；惟其於警詢中則證
    稱：「我沒有向水蛙買過毒品」等語（他字卷第一三九頁）
    ，足見其後陳述不一，且無其他積極證據足以證明其於偵查
    中所述「水蛙是幫忙我聯絡排骨」之陳述係真正，自難單憑
    其前後不一之指述，即認定被告甲○○有與被告庚○○共同
    販賣海洛因給己○○，從而被告甲○○被訴販賣海洛因給丙○○、己○○及乙○○等人部分，即屬不能證明。另證人戊○○於警詢、偵訊時，依其印象概略估算向被告甲○○購買
    第一級毒品海洛因之金額、次數之證述，作為主要論據。惟
    按施用毒品者其供出毒品來源，因而破獲者，法律規定得減
    輕其刑，是施用毒品者有為偵查機關誘導、或為邀輕典而為
    不實陳述之可能，其陳述之真實性自有合理之懷疑，其所稱
    向某人購買之供述，須補強證據以擔保其供述之真實性，所
    謂補強證據，指其他有關證明施用毒品者之關於毒品交易之
    供述真實性之相關證據而言，必須與施用毒品者關於毒品交
    易之供述，具有相當程度之關連性，而足使一般人對施用毒
    品者關於毒品交易之供述，並無合理之懷疑存在，而得確信
    其為真實，始足當之（最高法院九十四年度臺上字第一二一
    八、七○三八號判決意旨參照）。而被告甲○○被訴另有販
    賣海洛因二十九次給證人戊○○部分，除證人戊○○於警詢
    、偵訊時之證述外，並無其他補強證據可資佐證，從而，證
    人戊○○在警詢、偵訊時，關於購買次數粗略估算之證述，
    實無法遽予採信為論罪基礎。此外，復查無其他積極證據足
    以證明被告甲○○另有上開販賣第一級毒品海洛因之犯行，
    此部分自屬不能證明被告犯罪。
  (三)上開犯罪不能證明部分，原應為被告庚○○、甲○○無罪之
    諭知，惟公訴人認此部分與前揭起訴業經論罪科刑之販賣第
    一級毒品部分，具有集合犯之包括一罪關係，爰不另為無罪
    之諭知，併此敘明。
據上論斷，應依刑事訴訟法第三百六十九條第一項前段、第三百
六十四條、第二百九十九條第一項前段，毒品危害防制條例第四
條第一項、第十八條第一項前段、第十九條第一項，刑法第十一
條、第四十七條第一項、第五十九條、第五十一條第五款、第三
十八條第一項第二款，判決如主文。
本案經檢察官丁○○到庭執行職務。
中    華    民    國    99    年    10    月    26    日
            刑事第七庭   審判長法  官 林 榮 龍
                               法  官 李 秋 娟
                               法  官 黃 仁 松
以上正本證明與原本無異。
如不服本判決應於收受送達後十日內向本院提出上訴書狀，其未
敘述上訴理由者，並得於提起上訴後十日內向本院補提理由書（
均須按他造當事人之人數附繕本）「切勿逕送上級法院」。
                               書記官 鄧 智 惠
中    華    民    國    99    年    10    月    26    日
 附表壹：庚○○、甲○○販賣第一級毒品海洛因：
┌──┬───────┬────┬───────────┬──────┬──────────────┐
│編號│販賣時間、地點│數量金額│購買毒品者、買賣方式  │所犯法條    │宣告刑                      │
├──┼───────┼────┼───────────┼──────┼──────────────┤
│一  │九十七年五月九│五百元之│丙○○以所持用門號○九│毒品危害防制│庚○○販賣第一級毒品，累犯，│
│    │日晚上六時五十│數量    │00000000號行動│條例第四條第│處有期徒刑拾捌年，扣案如附表│
│    │一分許，在彰化│        │電話撥打庚○○所持用門│一項之販賣第│貳編號三所示之物均沒收銷燬之│
│    │縣埔心鄉（起訴│        │號0000000000│一級毒品罪  │，如附表貳編號四至六所示之物│
│    │書誤載為員林鎮│        │號行動電話與丙○○聯繫│            │均沒收，未扣案因販賣第一級毒│
│    │）中山路三一九│        │後，由庚○○與丙○○進│            │品所得新臺幣伍佰元沒收，如全│
│    │號大潤發賣場附│        │行交易。              │            │部或一部不能沒收時，以其財產│
│    │近。          │        │                      │            │抵償之。                    │
├──┼───────┼────┼───────────┼──────┼──────────────┤
│二  │九十七年五月十│五百元之│丙○○以所持用門號○九│毒品危害防制│庚○○販賣第一級毒品，累犯，│
│    │八日下午四時四│數量    │00000000號行動│條例第四條第│處有期徒刑拾捌年，扣案如附表│
│    │十三分許，在彰│        │電話撥打庚○○所持用門│一項之販賣第│貳編號三所示之物均沒收銷燬之│
│    │化縣員林鎮中山│        │號0000000000│一級毒品罪  │，如附表貳編號四至六所示之物│
│    │路之美樂ＫＴＶ│        │號行動電話與丙○○聯繫│            │均沒收，未扣案因販賣第一級毒│
│    │前。          │        │後，由庚○○與丙○○進│            │品所得新臺幣伍佰元沒收，如全│
│    │              │        │行交易。              │            │部或一部不能沒收時，以其財產│
│    │              │        │                      │            │抵償之。                    │
├──┼───────┼────┼───────────┼──────┼──────────────┤
│三  │九十七年五月二│五百元之│己○○以所使用門號○四│毒品危害防制│庚○○販賣第一級毒品，累犯，│
│    │十一日上午十一│數量    │0000000號市內電│條例第四條第│各處有期徒刑拾捌年，扣案如附│
│    │時四十三分許，│        │話撥打蕭明宗所持用門號│一項之販賣第│表貳編號三所示之物均沒收銷燬│
│    │在彰化縣員林鎮│        │0000000000號│一級毒品罪  │之，如附表貳編號四至六所示之│
│    │員鹿路之員林游│        │行動電話與庚○○聯繫後│            │物均沒收，未扣案因販賣第一級│
│    │泳池前。      │        │，由庚○○與己○○進行│            │毒品所得新臺幣伍佰元沒收，如│
│    │              │        │交易。                │            │全部或一部不能沒收時，以其財│
│    │              │        │                      │            │產抵償之。                  │
├──┼───────┼────┼───────────┼──────┼──────────────┤
│四  │九十七年五月九│二千元之│乙○○以所持用門號○九│毒品危害防制│庚○○販賣第一級毒品，累犯，│
│    │日上午九時一分│數量    │00000000號行動│條例第四條第│處有期徒刑拾捌年，扣案如附表│
│    │許，在彰化縣員│        │電話撥打蕭明宗所持用門│一項之販賣第│貳編號三所示之物均沒收銷燬之│
│    │林鎮員林火車站│        │號0000000000│一級毒品罪  │，如附表貳編號四至六所示之物│
│    │前。          │        │號行動電話與庚○○聯繫│            │均沒收，未扣案因販賣第一級毒│
│    │              │        │後，由庚○○與乙○○進│            │品所得新臺幣貳仟元沒收，如全│
│    │              │        │行交易。              │            │部或一部不能沒收時，以其財產│
│    │              │        │                      │            │抵償之。                    │
├──┼───────┼────┼───────────┼──────┼──────────────┤
│五  │九十七年四月二│五百元之│戊○○以所持用門號○九│毒品危害防制│甲○○販賣第一級毒品，累犯，│
│    │十二日中午十二│數量    │00000000號行動│條例第四條第│處有期徒刑拾捌年。未扣案因販│
│    │時許（起訴書誤│        │電話撥打甲○○所持用門│一項之販賣第│賣第一級毒品所得新臺幣伍佰元│
│    │載為四月中旬）│        │號0000000000│一級毒品罪  │沒收，如全部或一部不能沒收時│
│    │，在彰化縣員林│        │號行動電話與甲○○聯繫│            │，以其財產抵償之。          │
│    │鎮○○路之ＯＫ│        │後，由甲○○與戊○○進│            │                            │
│    │超商前。      │        │行交易。              │            │                            │
├──┼───────┼────┼───────────┼──────┼──────────────┤
│六  │九十七年五月十│一千元之│黃豐裕以所持用門號○九│毒品危害防制│甲○○販賣第一級毒品，累犯，│
│    │五日晚上七時五│數量    │00000000號行動│條例第四條第│處有期徒刑拾捌年，未扣案因販│
│    │分許，在彰化縣│        │電話撥打甲○○所持用門│一項之販賣第│賣第一級毒品所得新臺幣壹仟元│
│    │員林鎮萬年巷之│        │號0000000000│一級毒品罪  │沒收，如全部或一部不能沒收時│
│    │明倫國中附近。│        │號行動電話與甲○○聯繫│            │，以其財產抵償之。          │
│    │              │        │後，由甲○○與黃豐裕進│            │                            │
│    │              │        │行交易。              │            │                            │
└──┴───────┴────┴───────────┴──────┴──────────────┘
 附表貳：扣案與本案有關之物品：
┌──┬───────────────────────┬───────┐
│編號│物品名稱及數量                                │所有人        │
├──┼───────────────────────┼───────┤
│一  │ＭＯＴＯＲＯＬＡ牌行動電話一支                │林傳璋、黎氏映│
├──┼───────────────────────┼───────┤
│二  │門號0000000000號ＳＩＭ卡一片（置放在│林俊雄        │
│    │編號一之行動電話內）                          │              │
├──┼───────────────────────┼───────┤
│三  │海洛因三包（海洛因合計淨重六點八六公克）      │庚○○        │
├──┼───────────────────────┼───────┤
│四  │裝放編號三海洛因之外包裝袋三個（空包裝總重一點│庚○○        │
│    │五○公克）                                    │              │
├──┼───────────────────────┼───────┤
│五  │夾鏈袋一包                                    │庚○○        │
├──┼───────────────────────┼───────┤
│六  │ＭＯＴＯＲＯＬＡ牌行動電話一支                │庚○○        │
├──┼───────────────────────┼───────┤
│七  │門號0000000000號ＳＩＭ卡一片（置放在│楊仁傑        │
│    │編號六之行動電話內）                          │              │
└──┴───────────────────────┴───────┘
 附表：扣案與本案無關之物品
┌──┬───────────────────────┐
│編號│物品名稱及數量                                │
├──┼───────────────────────┤
│一  │斜削吸管一支                                  │
├──┼───────────────────────┤
│二  │止血帶二條                                    │
├──┼───────────────────────┤
│三  │玻璃試管一支                                  │
├──┼───────────────────────┤
│四  │注射針筒二十四支                              │
├──┼───────────────────────┤
│五  │ＺＩＫＯＭ牌行動電話一支（內置門號○九三六六三│
│    │一四○七號ＳＩＭ卡一片）                      │
├──┼───────────────────────┤
│六  │ＨＩＴＡＣＨＩ牌行動電話一支                  │
├──┼───────────────────────┤
│七  │ＢＥＮＱ牌行動電話一支                        │
├──┼───────────────────────┤
│八  │ＧＰＬＵＳ牌行動電話一支                      │
├──┼───────────────────────┤
│九  │ＭＯＴＯＲＯＬＡ牌行動電話二支                │
├──┼───────────────────────┤
│十  │ＮＯＫＩＡ牌行動電話二支                      │
├──┼───────────────────────┤
│十一│ＮＯＫＩＡ牌行動電話一支（內置門號○九一七一○│
│    │五○五四號ＳＩＭ卡一片）                      │
├──┼───────────────────────┤
│十二│ＮＯＫＩＡ牌行動電話一支（內置門號○九五三二○│
│    │一三四八號ＳＩＭ卡一片）                      │
└──┴───────────────────────┘
附錄論罪科刑法條：
毒品危害防制條例第4條
製造、運輸、販賣第一級毒品者，處死刑或無期徒刑；處無期徒
刑者，得併科新臺幣1千萬元以下罰金。
製造、運輸、販賣第二級毒品者，處無期徒刑或7年以上有期徒
刑，得併科新臺幣7百萬元以下罰金。
製造、運輸、販賣第三級毒品者，處5年以上有期徒刑，得併科
新臺幣5百萬元以下罰金。
製造、運輸、販賣第四級毒品者，處3年以上10年以下有期徒刑
，得併科新臺幣3百萬元以下罰金。
製造、運輸、販賣專供製造或施用毒品之器具者，處1年以上7
年以下有期徒刑，得併科新臺幣1百萬元以下罰金。
前五項之未遂犯罰之。

司法院資訊處製作；財團法人民間司法改革基金會備份。
